【裁判字號】    98,上易,2991
【裁判日期】    981215
【裁判案由】    詐欺
【裁判全文】
臺灣高等法院刑事判決                98年度上易字第2991號
    上  訴  人
    即  被  告  甲○○
    選任辯護人  吳東一  律師
上列上訴人因詐欺案件，不服臺灣板橋地方法院98年度易字第
974號，中華民國98年9月10日第一審判決（起訴案號：臺灣板橋
地方法院檢察署97年度偵字第24954號、98年度偵字第3817號）
提起上訴，判決如下：
    主      文
上訴駁回。
    理      由
壹、不服地方法院第一審判決上訴，須提出上訴書狀，並敘述具
    體理由，為上訴必備程式；所提書狀未敘述上訴理由，或僅
    曾以言詞陳述上訴理由，應於上訴期間屆滿後20日內補提理
    由書於原審法院。
    原審法院認逾期未補提上訴理由，應定期間先命補正；逾期
    未補正，為上訴不合法律上程式，應以裁定駁回。如已提出
    上訴理由，但所提非屬具體理由，則由第二審法院以上訴不
    合法律上程式，判決駁回。
    刑事訴訟法第350條、第362條與第367條明文規定。
貳、所謂具體理由，必是依據卷內既有訴訟資料或提出新事證，
    指摘或表明第一審判決有何採證認事、用法或量刑等足以影
    響判決本旨的不當或違法，而構成應予撤銷的具體事由。例
    如：依憑證據法則具體指出所採證據何以不具證據能力，或
    依憑卷證資料，明確指出所為證據證明力的判斷如何違背經
    驗、論理法則；如僅稱原判決認定事實錯誤、違背法令、量
    刑過重或輕縱，而未依上述意旨指出具體事由，或形式上雖
    已指出具體事由，但該事由縱使屬實，也不足以認為原判決
    有何不當或違法，例如：對不具有調查必要性的證據，法院
    未依聲請調查也未說明理由，或援用證據不當，但除去該證
    據仍應為同一事實認定，皆不屬於已具體敘明理由，以與第
    二審上訴制度旨在請求第二審法院撤銷、變更第一審不當或
    違法判決，實現個案救濟的立法目的相契合，並節制濫行上
    訴，最高法院97年台上字第892號判決參照。
參、原判決認定被告甲○○觸犯刑法第30條第1項、第339條第1
    項幫助詐欺取財罪，有證人即被害人俞紀賢及洪詩佳的指述
    ，以及洪詩佳自動櫃員機交易明細表、被告申辦中國信託新
    莊分行帳號000000000000號基本資料及歷史交易明細表及雅
    虎奇摩拍賣網站列印拍賣暨得標資料為憑，並詳細論述被告
    否認犯行的辯解不可採信、以及本案與本院97年上易字第11
    45號確定判決並非同一案件，無從為免訴諭知的理由。犯罪
    事實明確，審酌被告並無悔意，犯罪後態度明顯不佳，將自
    己帳戶提供他人作非法使用，對於社會交易安全產生負面影
    響甚大，增加政府查緝此類犯罪困難，也使不法詐欺集團順
    利掩飾詐欺所得財物，嚴重侵損被害人財產，助長詐騙犯罪
    風氣猖獗的情節非輕；但念及被告前無犯罪科刑紀錄，素行
    尚可，被告並未實際參與詐騙行為，被害人俞紀賢及洪詩佳
    受騙匯入被告帳戶款項分別為新台幣8 千元、1 萬元，尚屬
    輕微，斟酌被告大學畢業智識程度等一切情狀，量處有期徒
    刑3 月，並諭知易科罰金折算標準，以新臺幣1 千元折算1
    日。經核並無違法、失當。
肆、被告上訴並未爭執觸犯幫助詐欺罪行；但仍以「本案與臺灣
    高等法院97年度上易字第1145號判決，為實質上或裁判上一
    罪之同一案件，已為該確定判決效力所及，應為免訴判決。
    」等語，提起上訴。
    經查：
    被告前因詐欺案件，經本院97年度上易字第1145號判決判處
    有期徒刑3 月，如易科罰金以新臺幣2000元折算1 日確定。
    該案就被告於96年6 月10日共同詐欺案外人郭彥頡，而郭彥
    頡於同年6 月12日上午8 時45分匯款至被告帳戶部分為裁判
    ，與本案被告觸犯幫助詐欺犯行之間，無論詐騙時間、對象
    、行為態樣均不相同，並無實質上一罪或裁判上一罪關係，
    不受上述案件既判力所及，無從為免訴諭知，已經原審於原
    判決第6 頁審認詳細說明。
    被告仍執前詞提起上訴，並無其他得為不同認定的證據資料
    可供審酌。
伍、上訴理由不足以認為原判決有何不當或違法，上訴不合法。
    依刑事訴訟法第367 條、第372 條，判決如主文。
中    華    民    國    98    年    12    月    15    日
                  刑事第六庭  審判長法  官  林堭儀
                                    法  官  吳淑惠
                                    法  官  郭豫珍
以上正本證明與原本無異。
不得上訴。
                                    書記官  胡勤義
中    華    民    國    98    年    12    月    21    日


司法院資訊處製作；財團法人民間司法改革基金會備份。
